臺灣花蓮地方法院刑事判決　　　　　　　100年度易字第161號
公　訴　人　臺灣花蓮地方法院檢察署檢察官
被　　　告　林健煌
上列被告因竊盜案件，經檢察官提起公訴（100年度偵緝字第 82
號），被告於準備程序中就被訴事實為有罪之陳述，經告知簡式
審判程序之旨，並聽取當事人之意見後，本院裁定由受命法官獨
任進行簡式審判程序，並判決如下：
    主  文
林健煌攜帶兇器竊盜，累犯，處有期徒刑捌月。
    事  實
一、林健煌前因竊盜案件，經本院以87年度易字第34號判決判處
    有期徒刑8月，緩刑4年確定；嗣因於緩刑期間內犯竊盜案件
    ，經本院以87年度易字第719號判決判處有期徒刑10 月確定
    ，並經本院以88年度撤緩字第12號裁定撤銷前揭緩刑宣告，
    前開2案接續執行，於民國89年8月31日假釋出監，假釋期間
    付保護管束，於89年10月31日假釋期滿未經撤銷假釋，視為
    執行完畢（不構成累犯）。復因竊盜案件，經本院以90年度
    易字第316號判決判處有期徒刑1年2月確定，於91年11月 21
    日縮短刑期執行完畢（不構成累犯）。第因竊盜案件，經本
    院以92年度易字第173號判決判處有期徒刑1年4 月確定，於
    94年7月26 日縮短刑期執行完畢（不構成累犯）。又因竊盜
    案件，經本院以96年度易字第116號判決判處有期徒刑4月，
    如易科罰金，以新臺幣1千百元折算1日確定，於97年3月 12
    日易科罰金執行完畢（構成累犯）。又因竊盜案件，經本院
    以97年度易字第103號判決判處有期徒刑1年確定，於98年 6
    月10日縮刑期滿執行完畢（構成累犯）。另因竊盜案件，經
    本院以99年度易字第472號判決判處有期徒刑7月確定；復因
    違反毒品危害防制條例案件，經本院以99年度玉簡字第 116
    號判決判處有期徒刑7月確定，上開2案並經本院以100 年度
    聲字第168號裁定應執行有期徒刑10月確定（尚未執行）。
二、詎其猶不知悔改，竟意圖為自己不法之所有，基於竊盜之犯
    意，於99年10月5日凌晨0時許，攜帶客觀上足以危害人之生
    命、身體安全而可供兇器使用之板手1 支，前往花蓮縣花蓮
    市後火車站停車場，以上揭板手拆卸羅士元所有車牌號碼G2
    -0851號之車牌2面，並懸掛於其所有原車牌號碼IX-3945 號
    自小客車上（廠牌：TOYOTA牌，紅色）。嗣經羅士元報警處
    理，經警於99年10月6日18時在花蓮縣花蓮市○○○○街 16
    號前發現前開車輛，並扣得前揭G2-0851號車牌2面（已發還
    羅士元），查獲上情。
三、案經羅士元訴由花蓮縣警察局花蓮分局報告臺灣花蓮地方法
    院檢察署檢察官偵查起訴。
    理  由
壹、程序事項：
    查被告林健煌所犯係死刑、無期徒刑、最輕本刑為3 年以上
    有期徒刑以外之罪，其於準備程序就上揭被訴事實為有罪之
    陳述，經告知簡式審判程序之旨，並聽取當事人之意見後，
    本院認無不得或不宜改依簡式審判程序進行之處，業已依刑
    事訴訟法第273條之1第1 項、第284條之1，裁定進行簡式審
    判程序，是本件之證據調查，依同法第273條之2規定，不受
    同法第159條第1項、第161條之2、第161條之3、第163條之1
    及第164條至第170條規定之限制，合先敘明。
貳、實體事項：
一、上揭事實，業據被告於偵查中、本院準備程序及審理時坦承
    不諱（見偵卷第23至24頁，本院卷第28頁、第35至37頁），
    核與告訴人羅士元於警詢時指訴情節相符（見警卷第3至4頁
    ），並據證人即被告之父林水永於警詢時證述明確（見警卷
    第5至6頁），並有花蓮縣警察局花蓮分局扣押筆錄、花蓮縣
    警察局花蓮分局自強派出所扣押物品目錄表、羅士元出具之
    贓物認領保管單、林水永出具之保管單、照片共10張附卷可
    稽（見警卷第8至11頁、第13至14頁、第16至20 頁），足認
    被告自白與事實相符，應堪採信。本件事證明確，被告犯行
    洵堪認定，應依法論科。
二、按行為後法律有變更者，適用行為時之法律。但行為後之法
    律有利於行為人者，適用最有利於行為人之法律，刑法第 2
    條第1 項定有明文。經查，被告為如事實欄二所示犯行後，
    刑法第321條第1項，業於100年1月26日修正公布，自公布日
    施行，並於同年月28日生效。刑法第321條第1項第3 款之構
    成要件本身於此次雖未經修正，惟其法定刑由「6月以上5年
    以下有期徒刑」，修正為「6月以上5年以下有期徒刑，得併
    科新臺幣10萬元以下罰金」，經比較修正前、後之規定，可
    知刑法第321條第1項之法定本刑，修正前並無罰金刑部分，
    修正後增列「得併科新臺幣10萬元以下罰金」之規定，法定
    本刑增列併科罰金刑之規定，修正後之規定並未有利於被告
    ，依刑法第2條第1項前段規定，應適用被告行為時即修正前
    刑法第321條第1項第3款之規定論處，合先敘明。
三、按（100年1月26日修正前）刑法第321條第1項第3 款之攜帶
    兇器竊盜罪，係以行為人攜帶兇器竊盜為其加重條件，此所
    謂兇器，其種類並無限制，凡客觀上足對人之生命、身體、
    安全構成威脅，具有危險性之兇器均屬之，且祇須行竊時攜
    帶此種具有危險性之兇器為已足，並不以攜帶之初有行兇之
    意圖為必要（最高法院79年台上字第5253號判例可資參照）
    。經查，被告自陳前揭用以竊取前揭車牌所用板手1 支，係
    15公分長之金屬製品等語（見本院卷第35頁），足認其質地
    堅硬，客觀上足對人之生命、身體、安全構成威脅，自屬兇
    器無疑。核被告所為，係犯100年1月26日修正前第321條第1
    項第3 款之攜帶兇器竊盜罪。被告有如事實欄一所示案件經
    本院判處罪刑確定並執行完畢之紀錄，有臺灣高等法院被告
    前案紀錄表1紙附卷可佐，其受有期徒刑執行完畢後，5年內
    故意再犯本件有期徒刑以上刑之罪，為累犯，應依刑法第47
    條第1 項規定，加重其刑。爰審酌被告正值壯年，不思以己
    力賺取生活所需，隨意竊取他人物品以資自身使用，實無足
    取，有如事實欄一所示多次因竊盜案件，經本院判處罪刑確
    定並執行完畢之紀錄，復為本件犯行，足徵其對於他人財產
    法益欠缺尊重，惟於犯罪後於警偵審程序中迭承不諱，知所
    悔悟，所竊得之前開車牌均已發還被害人，暨其犯罪動機、
    智識程度、犯罪所生之危害等一切情狀，量處如主文所示之
    刑，以示懲儆。扣案之原車牌號碼IX-3945號自小客車1輛、
    皮夾1 個、國民身分證、汽車行照、汽車駕駛執照、健保卡
    各1張、現金人民幣15元、現金新臺幣50 元，為被告所有之
    物，已由被告之父林水永領回，為被告供明在卷（見本院卷
    第34頁），並據證人林水永供述在卷（見警卷第6 頁），並
    有林水永出具之保管單乙紙附卷可佐（見警卷第14頁），爰
    不為沒收之諭知，附此敘明。至被告竊盜所用工具板手1 支
    ，並未扣案，且被告已丟棄，業據被告陳述在卷（見本院卷
    第34至35頁），爰不為沒收之諭知，併予敘明。
據上論斷，應依刑事訴訟法第273條之1第1項、第299條第1 項前
段，刑法第2條第1項前段、第47條第1項，100年1月26 日修正前
刑法第321條第1項第3款，判決如主文。
本案經檢察官簡淑如到庭執行職務
中    華    民    國   100    年    5     月    3     日
                  刑事第二庭    法  官  林季緯
以上正本證明與原本無異。
如不服本判決應於收受送達後10日內向本院提出上訴書狀，並應
敘述具體理由。其未敘述上訴理由者，應於上訴期間屆滿後20日
內向本院補提理由書(均須按他造當事人之人數附繕本)「切勿逕
送上級法院」。告訴人或被害人如對於本判決不服者，應具備理
由請求檢察官上訴，其上訴期間之計算係以檢察官收受判決正本
之日期為準。
中    華    民    國   100    年    5     月    9     日
                                 書記官
附錄本判決論罪之法律條文：
修正前中華民國刑法(100.01.26以前)第321條第1項第3款
犯竊盜罪而有左列情形之一者，處6月以上、5年以下有期徒刑：
一  於夜間侵入住宅或有人居住之建築物、船艦或隱匿其內而犯
    之者。
二  毀越門扇、牆垣或其他安全設備而犯之者。
三  攜帶兇器而犯之者。
四  結夥三人以上而犯之者。
五  乘火災、水災或其他災害之際而犯之者。
六  在車站或埠頭而犯之者。
前項之未遂犯罰之。